台灣雲林地方法院刑事判決　　　　　　　　　　　　九十年度訴字第四五九號
　　公 訴 人　台灣雲林地方法院檢察署檢察官
　　被　　告　甲○○
右列被告因違反毒品危害防制條例案件，經檢察官提起公訴（九十年度毒偵字第一二
九六號），本院判決如左：
    主  文
甲○○連續施用第一級毒品，處有期徒刑捌月，扣案之海洛因一包（淨重０‧三一公
克）沒收銷燬之；又連續施用第二級毒品，處有期徒刑陸月，扣案之甲基安非他命一
包（驗餘淨重０‧八四四一克）沒收銷燬之；有期徒刑部分應執行有期徒刑壹年。
    事  實
一、甲○○曾因違反麻醉藥品管理條例案件，經法院判處拘役五十日，於民國（下同
    ）八十七年五月十九日易科罰金執行完畢。
二、其又因施用第一級毒品海洛因案件，經依本院八十八年度毒聲字第一五三八號裁
    定送觀察、勒戒後，認無繼續施用毒品之傾向，業經台灣雲林地方法院檢察署檢
    察官於八十九年一月七日，以八十八年度毒偵字第五三七號為不起訴處分確定。
三、嗣於五年內，(一)基於施用第一級毒品海洛因之概括犯意，自九十年八月中旬某日
    起至九十年九月七日止，連續在雲林縣台西鄉○○村○○路二六號住處等地，將
    海洛因摻水而以針筒注射入體內之方式，連續施用第一級毒品海洛因多次；(二)另
    基於施用第二級毒品甲基安非他命之概括犯意，在上開時地，以玻璃球內置甲基
    安非他命加熱吸用霧化氣體之方式，連續施用第二級毒品甲基安非他命多次。
四、為警於九十年九月八日０時三十分許，在雲林縣西螺鎮○○里○○路與永興街口
    查獲，並扣得其與林奕成共有之海洛因一包（淨重０‧三一公克）、甲基安非他
    命一包（驗餘淨重０‧八四四一克），及林奕成所有之注射針筒四支及吸食器一
    組、玻璃吸食球一個。
五、其經依本院九十年度毒聲字第一０一四號裁定送觀察、勒戒後，認有繼續施用毒
    品之傾向。
六、案經雲林縣警察局西螺分局報請台灣雲林地方法院檢察署檢察官偵查起訴。
    理  由
一、經查：(一)右揭施用海洛因及甲基安非他命之事實，業據被告於審理中坦承不諱，
    且被告為警查獲時所採之尿液，經檢驗結果均呈嗎啡及甲基安非他命陽性反應，
    有雲林縣衛生局煙毒尿液檢驗成績書一件在卷可稽；此外，扣案之海洛因一包、
    安非他命一包，經送驗結果，海洛因一包（淨重０‧三一公克）內確含有海洛因
    成份，安非他命一包（驗餘淨重０‧八四四一公克）確含有甲基安非他命成份，
    分別有法務部調查局九十年十月十二日（九０）陸（一）字第九０一七九八三八
    號、憲兵司令部刑事鑑識中心九十年十一月十二日（九０）綱得字第一四六五七
    號鑑驗通知書各一紙在卷可佐，事實堪以認定。(二)而其之前因施用第二級毒品安
    非他命案件，經觀察、勒戒後，認無繼續施用毒品之傾向，經台灣雲林地方法院
    檢察署檢察官於八十九年一月七日，以八十八年度毒偵字第五三七號為不起訴處
    分確定，亦有該不起訴處分書列印本一件在卷可按。(三)再者，其因本案之犯罪事
    實，經依本院九十年度毒聲字第一０一四號裁定送觀察、勒戒後，認有繼續施用
    毒品之傾向，亦有台灣雲林看守所附設勒戒處所九十年十月四日雲所境總字第一
    一八三號函送之有繼續施用毒品傾向證明書一件在卷可稽，同堪認定。
二、(一)按海洛因、甲基安非他命分別為毒品危害防制條例第二條第二項第一款、第二
    款所規定之第一級、第二級毒品；核被告施用海洛因及甲基安非他命之行為，分
    別犯毒品危害防制條例第十條第一項之施用第一級毒品罪及同條第二項之施用第
    二級毒品罪。至於被告為施用而持有第一級及第二級毒品，其持有之低度行為，
    已為施用之高度行為所吸收，均不另論罪。(二)其先後數施用第一級毒品行為，及
    先後數施用第二級毒品之行為，均時間緊接，犯罪構成要件相同，顯係基於概括
    之犯意為之，均為連續犯，皆應依刑法第五十六條之規定論以一罪，並加重其刑
    。(三)又被告施用第一級毒品及第二級毒品二罪間，犯意各別，罪名互殊，應予分
    論併罰。(四)爰審酌被告有右揭犯罪違反麻醉藥品管理條例前科，有台灣高等法院
    被告全國前案紀錄表在卷可證，其濫用藥物之時間已長，須給予適度之刑事處罰
    ，以補強制戒治之不濟等一切情狀，量處如主文所示之刑，並定應執行刑。(五)扣
    案之海洛因、甲基安非他命，應依毒品危害防制條例第十八條第一項前段規定，
    沒收銷燬之。(六)扣案之注射針筒、玻璃吸食球、吸食器等，為另被告林奕成所有
    ，乃不於本案被告甲○○之判決中沒收。
據上論斷，應依刑事訴訟法第二百九十九條第一項前段，毒品危害防制條例第十條第
一項、第二項、第二十條第三項、第十八條第一項前段，刑法第十一條前段、第五十
六條、第五十一條第五款，判決如主文。
本案經檢察官丙○○偵查起訴，檢察官乙○○到庭執行職務。
中      華      民      國      九十一  年      十      月      十八    日
                                      台灣雲林地方法院刑事第一庭
                                              法  官  林  輝  煌
右正本證明與原本無異。
如不服本判決，應於送達後十日內向本院提出上訴狀（須附繕本），上訴於台灣高等
法院台南分院。
                                              書記官  陳  美  華
中      華      民      國      九十一  年      十      月      十八    日
附錄本案論罪科刑法條全文：
毒品危害防制條例
第十條
  施用第一級毒品者，處六月以上五年以下有期徒刑。
  施用第二級毒品者，處三年以下有期徒刑。
第十八條
  查獲之毒品及專供製造或施用毒品之器具，不問屬於犯人與否，均沒收銷燬之。但
  合於醫藥或研究之用者，得不予銷燬。
  前項合於醫藥或研究用毒品或器具之管理辦法，由法務部會同行政院衛生署定之。
